

# ЛИЧНЫЕ ДАННЫЕ:

- vicbelova.com
- 🙎 Вроцлав, Польша
- @ vacova1988@gmail.com
- **()** +48 452 398 093









# навыки:

- хорошая организация работы
- добросовестность и

#### ответственность

- коммуникативные навыки
- умение работать в команде
- знание MS Office

## ЯЗЫКОВЫЕ НАВЫКИ

- Польский язык: уровень В1
- Русский язык: родной язык
- Английский язык: уровень

A2/B1

# Виктория Белова

#### Бухгалтер

Я независимый бухгалтер с 5-летним опытом работы в сфере бухгалтерского учета в Беларуси и 8-летним опытом работы в сфере налогообложения. Живу в Польше с 2022 года и изучаю польское законодательство. (бухгалтерский и налоговый учет). Я заинтересована в развитии в качестве независимого бухгалтера, а затем и главного бухгалтера в Польше. Интересуюсь налоговым правом - постоянно слежу за изменениями законодательства, читаю толкования нормативных актов. Также я заинтересована в постоянном развитии своих навыков и компетенций, поэтому я принимаю участие в повышении квалификации, курсах и тренингах.

#### ОПЫТ РАБОТЫ

### 2017-2021, 2023-2024

# ООО "ФотоКерамика", Республика Беларусь Самостоятельный бухгалтер

- оформление бухгалтерских документов
- регистрация экономических событий на счетах бухгалтерского учета
- анализ и проверка записей в бухгалтерских счетах
- осуществление платежей, ведение текущего расчетного счета организации, контроль дебиторской и кредиторской задолженности
- ведение и учет затрат, в том числе для целей налогообложения
- подготовка финансовой отчетности (баланс, отчет о прибылях и убытках, отчет о движении денежных средств)
- расчет налогов (налог при упрощенной системе налогообложения, налог на добавленную стоимость, налог на прибыль организаций, налог на доходы физических лиц)
- подготовка и подача налоговых деклараций (декларация по налогу при упрощенной системе налогообложения; НДС, налогу на прибыль организаций, подоходному налогу)

2009-2017, 2021-2022

Налоговая инспекция, управление контроля за организациями, Беларусь

Налоговый инспектор

- проверка соблюдения организациями требований налогового и бухгалтерского учета
- контроль полноты отражения доходов организации в бухгалтерской и налоговой отчетности
- проверка правомерности включения затрат организации в состав затрат, учитываемых для целей налогообложения
- проверка правильности исчисления налогов организациями (налог при упрощенной системе налогообложения, налог на добавленную стоимость, налог на прибыль организаций, налог на доходы физических лиц, земельный налог, налог на недвижимость)

# ДОПОЛНИТЕЛЬНЫЕ КУРСЫ

2023-2024

Ассоциация бухгалтеров в Польше

Направление: бухгалтерский учет

2021-2022

The Rolling Scopes School

Направление: JavaScript/Front-end

2013

Ассоциация бухгалтеров Беларуси

Направление: бухгалтерский учет







## ОБРАЗОВАНИЕ

2004-2009

Гомельский государственный университет имени Франциска Скорины

Направление: экономика, коммерческая деятельность

#### **ИНТЕРЕСЫ**

Тренажерный зал, чтение, здоровый образ жизни, развитие личных и профессиональных качеств

Я даю согласие на обработку моих персональных данных с целью подбора персонала на должность, на которую я претендую.

Виктория Белова